Stan Verdoorn



Contact

Adres:

Westeind 29C 3351AL Papendrecht

Telefoonnummer:

06 - 41 11 26 37

E-mail:

stanverdoorn@gmail.com

LinkedIn:

https://nl.linkedin.com/in/stanverdoorn-387300105

Talen

Nederlands Engels

Over mij

Mijn naam is Stan Verdoorn, ik woon in Papendrecht en ben 28 jaar. Na een aantal jaren gewerkt te hebben in de logistieke sector was ik toe aan een nieuwe uitdaging. Dit heb ik gedaan door een opleiding te volgen waar mijn interesses liggen. Dit was de opleiding Software Development aan de Hogeschool Rotterdam. Nu mijn opleiding afgerond is ben ik zeer enthousiast om aan de slag te gaan als Software ontwikkelaar.

Werkervaring

Python Developer & DevOps Team - 02/2024 - 06/2024 Gemeente Rotterdam

Python
PostgreSQL
Web framework Flask
HTML/CSS
Docker

Expediteur – 01/2022 – 05/2022 Eimskip Logistics AB

- Liner Service
- Container Transport beheren
- Inklaren goederen

Administratief medewerker / logistiek - 01/2018 - 08/2021

Dutch Heat Pump Solutions (DHPS), Hardinxveld-Giessendam
 Transport planning beheren en bijhouden. (Modaliteit
 Wegtransport)

- In Exact online: facturatie, inkoop en verkoop.
- Kwartaalprognoses opstellen.

Opleiding

AD: **Software Development** – 2022 – 2024 **Hogeschool Rotterdam**, Rotterdam

MBO 4: Manager Havenlogistiek - 2014 - 2017 Scheepvaart en Transport College, Rotterdam

Theoretische leerweg (TL) - 2009 - 2013 CSG De lage Waard, Papendrecht

Certificaten

Database Design Oracle – Behaald op 12-12-2022